【裁判字號】    97,簡上,26
【裁判日期】    970530
【裁判案由】    傷害
【裁判全文】
臺灣士林地方法院刑事判決              97年度簡上字第26號
上訴人  臺灣士林地方法院檢察署檢察官
被  告  甲○○
上列上訴人因被告傷害案件，不服本院士林簡易庭民國96年12月
31日96年度士簡字第332 號第一審刑事簡易判決（聲請簡易判決
處刑書案號：臺灣士林地方法院檢察署96年度調偵字第43號），
提起上訴，本院管轄第二審之合議庭判決如下：
    主  文
上訴駁回。
    事實及理由
一、本案經本院審理結果，認第一審判決被告犯刑法第277 條第
    1 項之傷害罪，處有期徒刑3 月，並諭知如易科罰金以新臺
    幣1000元折算1 日，減為有期徒刑1 月又15日，如易科罰金
    以新臺幣1000元折算1 日，其認事、用法及量刑均無不當，
    應予維持，引用第一審判決書及檢察官聲請簡易判決處刑書
    記載之犯罪事實、證據及理由（如附件判決書及聲請簡易判
    決處刑書）。
二、檢察官上訴意旨略以：茲據告訴人乙○○具狀請求上訴，略
    以被告並未履行承諾每月支付新台幣1 萬2500元之費用及醫
    藥費、無法工作之損失，原審判決顯然過輕，有失公平正義
    ，實屬罪刑不相當之違法判決，因之請求本檢察官上訴，經
    核尚非顯無理由，爰依法提起上訴云云。惟查：
  (一)被告於本院士林簡易庭審理時表示和解金額尚未付清係因伊
    沒有錢（見本院士林簡易庭96年度士簡第332 號卷第29頁）
    ，是被告沒有能力支付致未履行全部和解條件為原審判決時
    所知之甚明之事實（同上本院士林簡易庭卷第32頁），當屬
    原審量刑時所得裁量之事項。
  (二)而量刑的輕重，屬事實審法院得依職權自由裁量的事項，苟
    已斟酌刑法第57條各款所列情狀而未逾越法定刑度，不得遽
    指為違法。且在同一犯罪事實與情節，如別無其他加重或減
    輕之原因，下級審量定之刑，亦無過重或失輕之不當情形，
    則上級審法院對下級審法院之職權行使，原則上應予尊重。
    又刑事責任與民事損害賠償本為二不同領域，量刑時雖應考
    量被告犯罪後態度，仍不得僅因被告未履行全部和解條件，
    即遽科以重刑。
  (三)本件被告所犯刑法第277 條第1 項之傷害罪，其法定刑為3
    年以下有期徒刑、拘役或1000元以下罰金，原審量處有期徒
    刑3 月，如易科罰金以新臺幣1000元折算1 日，因犯罪時間
    在96 年4月24日前，合於中華民國九十六年罪犯減刑條例第
    2 條第1 項第3 款之減刑條件，減為有期徒刑1 月又15日，
    如易科罰金以新台幣1000元折算1 日，並未逾越法律規定之
    範圍，量刑亦稱妥適，尚難謂有何違法可言。
  (四)綜上所述，本件上訴為無理由，應予駁回。
據上論斷，應依刑事訴訟法第455 條之1 第1 項、第3 項、第36
8 條、第371條、第373 條，判決如主文。
本案經檢察官余秉甄到庭執行職務。
中    華    民    國    97    年    5     月    30    日
                  刑事第六庭審判長  法  官  楊得君
                                    法  官  莊明達
                                    法  官  許永煌
以上正本證明與原本無異。
本件不得上訴。
                                    書記官  陳淑琪
中    華    民    國    97    年    5     月    30    日


司法院資訊處製作；財團法人民間司法改革基金會備份。
